【裁判字號】    98,交易,55
【裁判日期】    980721
【裁判案由】    公共危險等
【裁判全文】
臺灣雲林地方法院刑事判決              98年度交易字第55號
公  訴  人  臺灣雲林地方法院檢察署檢察官
被      告  乙○○
上列被告因公共危險等案件，經檢察官提起公訴（98年度偵字第
1527號），於本院準備程序進行中，被告就被訴事實為有罪之陳
述，經本院進行簡式審判程序，判決如下：
    主      文
乙○○服用酒類，不能安全駕駛動力交通工具而駕駛，處有期徒
刑月，如易科罰金，以新臺幣壹仟元折算壹日。又因過失傷害
人，處有期徒刑月，如易科罰金，以新臺幣壹仟元折算壹日。
應執行有期徒刑伍月，如易科罰金，以新臺幣壹仟元折算壹日。
    事實及理由
一、犯罪事實：
    乙○○於民國98年1 月11日下午1 時至2 時許，在雲林縣臺
    西鄉某友人住處，飲用米酒加維士比約2 瓶後，明知已不能
    安全駕駛動力交通工具，竟仍騎乘車牌號碼LZF-676 號重型
    機車離去。稍後其沿劃有行車分向線之雲林縣麥寮鄉○○路
    由東往西方向行駛，於同日下午6 時許，行至同鄉○○路28
    5 號前時，本應注意在汽車在未劃設慢車道之雙向2 車道行
    駛時，均應在遵行車道內行駛，又汽車駕駛人有飲用酒類後
    其吐氣所含酒精濃度超過每公升0.25毫克或血液中酒精濃度
    超過百分之0.05以上，不得駕車，而依當時天候晴、夜間有
    照明、柏油路面乾燥、無缺陷、道路無障礙物、視距良好等
    情況，並無不能注意之情事，乙○○卻因服用酒類後操控力
    不佳，不能安全駕駛，而疏未注意及此，逆向駛入來車之車
    道內，適有甲○○騎乘車牌號碼OWF-166 號重型機車沿同鄉
    ○○路由西往東方向亦駛至該處，見狀已閃避不及，兩車因
    而對撞，使甲○○左骨盆、左前臂及左肩部瘀腫傷，而乙○
    ○亦受傷就醫。嗣警據報前往處理，經囑託醫院抽測乙○○
    血液中所含酒精濃度高達227.58MG/DL(換算呼氣酒精濃度為
    1.1379MG /L)，而查悉上情。
二、認定犯罪事實所憑證據及理由：
(一)、本案被告乙○○所犯刑法第185 條之3 不能安全駕駛動力交
    通工具罪及同法第284 條第1 項前段過失傷害罪，係死刑、
    無期徒刑、最輕本刑為3 年以上有期徒刑以外之罪，其於準
    備程序就前揭被訴事實為有罪之陳述，經法官告知簡式審判
    程序之旨，並聽取其與公訴人之意見後，本院裁定進行簡式
    審判程序，是本件之證據調查，依刑事訴訟法第273 條之2
    規定，不受同法第159 條第1 項、第161 條之2 、第161 條
    之3 、第163 條之1 及第164 條至第170 條規定之限制，合
    先敘明。
(二)、上開犯罪事實，業經告訴人甲○○於警詢、偵查時指述綦詳
    ，並有道路交通事故現場圖、道路交通事故調查報告表(一)及
    (二)、現場照片8 張、全民醫院98年1 月11日乙種診斷證明書
    1 紙、道路交通事故當事人酒精測定紀錄表1 張、刑法第18
    5 條之3 案件測試觀察紀錄表1 紙在卷可稽。被告於本院審
    理時對上開犯罪事實坦白承認，核與前揭證據資料相符，足
    認被告之自白與事實相符，應可採信。至於被告於本院審理
    時供稱係因天冷在雲林縣麥寮鄉工作之宿舍內僅喝1 瓶米酒
    云云，與其於警詢時之供述不符，且其經抽血酒測後數值高
    達血液中所含酒精濃度高達227.58MG/DL(換算呼氣酒精濃度
    為1.1379MG /L)，顯然不可能僅喝1 瓶米酒，被告於本院審
    理時所述述，顯不可採。
(三)、「汽車駕駛人有下列情形之一者，不得駕車：二、飲用酒類
    或其他類似物後其吐氣所含酒精濃度超過每公升0.25毫克或
    血液中酒精濃度超過百分之0.05以上。」「汽車在未劃設慢
    車道之雙向二車道行駛時，應依下列規定：一、均應在遵行
    車道內行駛。」道路交通安全規則第114 條第2 款、第97條
    第1 款分別載有明文。又「行車分向線，用以劃分路面成雙
    向車道，指示車輛駕駛人靠右行車，分向行駛。本標線為黃
    虛線，線段長四公尺，間距六公尺，線寬一○公分。」道路
    交通標誌標線號誌設置規則第181 條第1 、2 項足供本案判
    斷之參考。被告騎乘上開機車時本應注意及此，竟先行飲用
    酒類，致有不能安全駕駛之情事，仍騎乘機車上路，致未靠
    右行車，貿然駛入對向車道，又依道路交通事故調查報告表
    (一)所載，本件肇事時、地之天候、路況皆良好，依當時情況
    被告應無不能注意情事，被告竟疏未注意及此，導致兩車碰
    撞，致告訴人受有上開傷勢，被告對此顯有過失。又被害人
    因本案車禍，受有左骨盆、左前臂及左肩部瘀腫傷等傷害，
    有全民醫院98年1 月11日乙種診斷證明書在卷可考，堪認告
    訴人之傷害與被告之過失間，有因果關係。
(四)、本案事證明確，被告犯行堪以認定，應予依法論科。
三、論罪科刑之理由：
(一)、核被告所為，係犯刑法第185 條之3 之服用酒類不能安全駕
    駛動力交通工具而駕駛罪及同法第284 條第1 項過失傷害罪
    。
(二)、被告所犯上開2 罪，犯意各別，行為互殊，應予分論併罰。
(三)、被告酒醉駕車，因而致人受有傷害，就其所涉過失傷害罪犯
    行，依道路交通管理處罰條例第86條第1 項規定，加重其刑
    。
(四)、審酌被告漠視他人安全，於飲酒後已不能安全駕駛汽車，猶
    駕車外出，並於途中因意識模糊駛入對向車道，而追撞他人
    車輛，致告訴人受有上開傷害，復未能與告訴人達成民事損
    害賠償之和解，告訴人之損害未獲得賠償；又被告並無任何
    前科，有臺灣高等法院被告前案紀錄表1 份附卷可稽，足見
    被告平日素行良好，於犯後坦承犯行，尚有悔意，及其家庭
    、智識等一切情狀，分別量處如主文所示之刑，並定應執行
    刑，及諭知易科罰金之折算標準。
四、應適用之法律：
    刑事訴訟法第299 條第1 項前段、第273 條之1 第1 項，道
    路交通管理處罰條例第86條第1 項，刑法第185 條之3 、第
    284 條第1 項前段、第51條第5 款、第41條第1 項前段。刑
    法施行法第1 條之1 第1 項、第2 項但書。
本案經檢察官吳淑娟到庭執行職務。
中    華    民    國    98    年    7     月    21    日
                  交通法庭  法  官  藍家偉
以上正本證明與原本無異。
如不服本判決應於收受送達後10日內向本院提出上訴書狀，並應
敘述具體理由；其未敘述上訴理由者，應於上訴期間屆滿後20日
內向本院補提理由書（均須按他造當事人之人數附繕本）「切勿
逕送上級法院」。
                            書記官  王雪招
中    華    民    國    98    年    7     月    21    日
附錄本案論罪科刑法條全文：
刑法第185 條之3 ：
服用毒品、麻醉藥品、酒類或其他相類之物，不能安全駕駛動力
交通工具而駕駛者，處1 年以下有期徒刑、拘役或科或併科15萬
元以下罰金。
刑法第284 條：
因過失傷害人者，處6 月以下有期徒刑、拘役或5 百元以下罰金
，致重傷者，處1 年以下有期徒刑、拘役或5 百元以下罰金。
從事業務之人，因業務上之過失傷害人者，處1 年以下有期徒刑
、拘役或1 千元以下罰金，致重傷者，處3 年以下有期徒刑、拘
役或2 千元以下罰金。


司法院資訊處製作；財團法人民間司法改革基金會備份。
